【裁判字號】    97,上訴,5636
【裁判日期】    971215
【裁判案由】    毒品危害防制條例
【裁判全文】
臺灣高等法院刑事判決                97年度上訴字第5636號
上  訴  人  臺灣板橋地方法院檢察署檢察官
上  訴  人
即  被  告  甲○○
上列上訴人因被告違反毒品危害防制條例案件，不服臺灣板橋地
方法院97年度訴字第1969號，中華民國97年10月23日第一審判決
（起訴案號：臺灣板橋地方法院檢察署97年度毒偵字第3452號）
，提起上訴，本院判決如下：
    主  文
上訴駁回。
    理  由
一、按不服地方法院之第一審判決而上訴者，應向管轄第二審之
    高等法院為之。上訴書狀應敘述具體理由。第二審法院認為
    上訴書狀未敘述理由或上訴有第362條前段之情形者，應以
    判決駁回之。刑事訴訟法第361條第1項、第2項、第367條前
    段，分別定有明文。所謂不服第一審判決之具體理由，必係
    依據卷內既有訴訟資料或提出新事證，指摘或表明第一審判
    決有何採證認事、用法或量刑等足以影響判決本旨之不當或
    違法，而構成應予撤銷之具體事由，始克當之（例如：依憑
    證據法則具體指出所採證據何以不具證據能力，或依憑卷證
    資料，明確指出所為證據證明力之判斷如何違背經驗、論理
    法則）；倘僅泛言原判決認定事實錯誤、違背法令、量刑失
    之過重或輕縱，而未依上揭意旨指出具體事由，或形式上雖
    已指出具體事由，然該事由縱使屬實，亦不足以認為原判決
    有何不當或違法者（例如：對不具有調查必要性之證據，法
    院未依聲請調查亦未說明理由，或援用證據不當，但除去該
    證據仍應為同一事實之認定），皆難謂係具體理由，俾與第
    二審上訴制度旨在請求第二審法院撤銷、變更第一審不當或
    違法之判決，以實現個案救濟之立法目的相契合，並節制濫
    行上訴（最高法院97年度臺上字第892號判決參照）。是以
    上訴人之上訴書狀或補提之上訴理由書，雖有敘述上訴理由
    ，惟並未具體敘述第一審判決有違法、不當情形，即與未敘
    述具體理由無異，其所為上訴，即不符合上訴之法定要件。
二、檢察官上訴部分：
    本件上訴人即檢察官不服原審判決，提起上訴，上訴理由略
    以：被告為累犯，依刑法第47條第1項規定，應加重本刑至2
    分之1，原審就被告施用第一級毒品部分，僅判處有期徒刑6
    月，判決違背法令云云。然查：原審以被告為累犯，應加重
    其刑，另以被告於施用第一級毒品海洛因之犯行未經發覺前
    ，即主動向警員坦承犯行並接受裁判，符合自首之要件，依
    刑法第62條前段規定，減輕其刑，並依法先加後減，而就被
    告施用第一級毒品部分，量處前開刑罰，其認事、用法尚無
    不當，量刑亦稱妥適。檢察官之上訴理由，顯係對原判決就
    刑之量定已詳予說明審酌之事項，漫詞爭執，並未具體指摘
    原判決關於認定事實、適用法律及量處刑度，有何違法或不
    當之處，依首揭說明，檢察官上訴不合上訴之法定要件，應
    予駁回，並不經言詞辯論為之。
三、被告上訴部分：
    本件上訴人即被告甲○○不服原審判決，提起上訴，上訴狀
    理由略以：其自臺灣板橋地方法院檢察署交保候傳，已有悔
    改之心，並自願參加政府所舉辦之美沙冬減害計劃，利用美
    沙冬替代療法戒除毒癮，請求給予自新機會云云。然查，原
    審認定被告分別施用第一級毒品海洛因及第二級毒品甲基安
    非他命，二罪間犯意各別，行為互殊，應分論併罰，並審酌
    被告前有多次施用毒品紀錄，符合累犯之規定，惟考量其犯
    後坦承犯行（施用第一級毒品海洛因部分並符合自首要件）
    ，態度尚佳，及吸毒者有成癮性，戒除不易，犯罪心態之非
    難性較低等一切情狀，分別量處有期徒刑6月及5月，並定應
    執行刑10月，原審判決認事、用法尚無不當，量刑亦稱妥適
    。被告提起上訴，上訴理由既未指摘原判決關於認定事實、
    適用法律及量刑，有何違法或不當之處，僅敘及其有悔改之
    心，請求給予自新機會云云，實未敘述具體理由，依前揭說
    明，
    本件上訴不合上訴之法定要件，應予駁回，並不經言詞辯論
    為之。
四、據上論斷，應依刑事訴訟法第367條前段、第372條，判決如
    主文。
中    華    民    國    97    年    12    月    15   日
                  刑事第十三庭  審判長法  官 曾德水
                                      法  官 陳恆寬
                                      法  官 趙文卿
以上正本證明與原本無異。
施用第一級毒品部分如不服本判決，應於收受送達後10日內向本
院提出上訴書狀，其未敘述上訴之理由者並得於提起上訴後10日
內向本院補提理由書（均須按他造當事人之人數附繕本）「切勿
逕送上級法院」。
施用第二級毒品部分不得上訴。
                                      書記官 葉金發
中    華    民    國    97    年    12    月    15    日
附錄：本案論罪科刑法條全文
毒品危害防制條例第10條：
施用第一級毒品者，處6月以上5年以下有期徒刑。
施用第二級毒品者，處3年以下有期徒刑。


司法院資訊處製作；財團法人民間司法改革基金會備份。
